臺灣屏東地方法院刑事判決　　　　　　　　　　　　　　九十三年度訴字第七二號
　　公　訴　人　臺灣屏東地方法院檢察署檢察官
　　被　　　告　甲○○
右列被告因違反毒品危害防制條例案件，經檢察官提起公訴（九十三年度毒偵字第一
八一八號）及移
序，判決如左：
    主  文
甲○○連續施用第一級毒品，處有期徒刑壹年，扣案之海洛因捌包（合計淨重零點玖
公克，合計包裝重壹點捌貳公克）沒收銷燬，注射針筒貳支沒收。又連續施用第二
級毒品，處有期徒刑捌月，吸食器壹個沒收。應執行有期徒刑壹年陸月，扣案之海洛
因捌包（合計淨重零點玖公克，合計包裝重壹點捌貳公克）沒收銷燬，注射針筒貳
支及吸食器壹個均沒收。
    事  實
一、甲○○曾因施用第二級毒品安非他命案件，經依本院民國八十九年度毒聲字第三
    五○號裁定移送觀察、勒戒後，認有繼續施用毒品傾向，再依本院八十九年毒聲
    字第五七二號裁定令入戒治處所施以強制戒治一年，於強制戒治執行滿三月後，
    成效經評定為合格，經本院以八十九年度毒聲字第一六五四號裁定停止戒治，所
    餘戒治期間付保護管束，惟甲○○於保護管束期間有違反保護管束之重大情節事
    由，嗣依本院九十年毒聲字第四五七號裁定撤銷停止強制戒治，並於九十一年一
    月三十日強制戒治期滿，而由臺灣屏東地方法院檢察署檢察官於九十一年二月二
    日以九十一年度戒毒偵字第三○號為不起訴處分確定。然甲○○竟猶不思戒除惡
    習，復因施用第一級毒品海洛因案件，由臺灣屏東地方法院檢察署檢察官提起公
    訴，經本院於九十二年八月二十九日以九十二年度訴字第五○二號判處有期徒刑
    一年六月，並於同年九月二十九日確定。詎甲○○於強制戒治執行完畢及上開案
    件判決確定後，五年內復基於施用第一級毒品海洛因之概括犯意，自九十二年十
    月初某日起至九十三年四月二十二日止，連續在屏東縣林邊鄉○○村○○路一七
    三之四號居住處，以針筒注射之方式，連續施用第一級毒品海洛因多次；復另基
    於施用第二級毒品安非他命之概括犯意，自九十二年十月初某日起至九十三年四
    月二十日止，在上開居住處，將安非他命置於吸食器中，再引火燒烤吸食器之下
    方，待安非他命霧化成氣體後，以口、鼻吸入之方式，連續施用第二級毒品安非
    他命多次。嗣於九十二年十一月十五日上午七時三十分許，在上開居住處，為警
    查獲，並扣得第一級毒品海洛因七包（合計淨重○．八八公克，合計包裝重一．
    五九公克）、注射針筒二支及安非他命吸食器一組；又於九十三年二月二十四日
    下午五時許，在屏東縣林邊鄉○○路一七三之十號前工寮內，為警查獲，並扣得
    第一級毒品海洛因一包（淨重○．○五公克，包裝重○．二三公克）。
二、案經屏東縣警察局東港分局報請臺灣屏東地方法院檢察署檢察官偵查起訴。
    理  由
一、訊之被告甲○○對於右揭犯罪事實坦承不諱，又其於九十二年十一月十五日、九
    十三年二月二十四日分別為警查獲後所採集之尿液送檢驗結果，均呈嗎啡、甲基
    安非他命陽性反應，有屏東縣衛生局九十二年十一月二十日屏縣衛檢六字第九二
    ○三八○號、九十三年三月四日屏縣衛檢六字第九三○○六三號屏東縣衛生局煙
    毒及麻醉藥品類委託檢驗結果通知書及長榮大學九十二年十二月二十九日確認報
    告各一紙在卷可憑。另扣案之白粉八包經送驗結果，均含第一級毒品海洛因成分
    （其中七包合計淨重○．八八公克，合計包裝重一．五九公克；其中一包淨重○
    ．○五公克，包裝重○．二三公克），有法務部調查局九十二年十二月十七日調
    科壹字第二四○○○二七九三號及九十三年三月三十日調科壹字第二四○○○二
    九五四號鑑定通知書各一紙附卷可稽，復有其所有供施用海洛因之針筒二支、施
    用安非他命之吸食器一個扣案可資佐證，足認被告之自白與事實相符，應堪採信
    。又被告曾因施用第二級毒品安非他命案件，經依本院八十九年度毒聲字第三五
    ○號裁定移送觀察、勒戒後，認有繼續施用毒品傾向，再依本院八十九年毒聲字
    第五七二號裁定令入戒治處所施以強制戒治一年，於強制戒治執行滿三月後，成
    效經評定為合格，經本院以八十九年度毒聲字第一六五四號裁定停止戒治，所餘
    戒治期間付保護管束，惟被告於保護管束期間有違反保護管束之重大情節事由，
    嗣依本院九十年毒聲字第四五七號裁定撤銷停止強制戒治，並於九十一年一月三
    十日強制戒治期滿，而由臺灣屏東地方法院檢察署檢察官於九十一年二月二日以
    九十一年度戒毒偵字第三○號為不起訴處分確定，然被告猶不思戒除惡習，復因
    施用第一級毒品海洛因案件，由臺灣屏東地方法院檢察署檢察官提起公訴，經本
    院於九十二年八月二十九日以九十二年度訴字第五○二號判處有期徒刑一年六月
    ，並於同年九月二十九日確定等情，有前開不起訴處分書、臺灣高等法院被告全
    國前案紀錄表、本院九十二年度訴字第五○二號判決各一份附卷足憑。本件事證
    明確，被告施用海洛因及安非他命之犯行，均堪認定。
二、按毒品危害防制條例業經總統於九十二年七月九日以華總一義字第○九二○○一
    二一九三○號令修正公布，並自九十三年一月九日施行。修正前施用毒品者之刑
    事處遇程序，原區分為第一次犯、五年後再犯、五年內再犯、或三犯以上，而異
    其刑事處遇程序，修正後刑事處遇程序僅區分為初犯、五年後再犯及五年內再犯
    ，修正前後之刑事處遇程序有所不同。惟按連續數行為而犯同一之罪名者，以一
    罪論，刑法第五十六條定有明文，則當連續犯罪之際，遇刑法有變更時，其一部
    涉及舊法，一部涉及新法者，即應依最後行為時之法律處斷（最高法院二十九年
    上字第三八六號判例參照）。被告強制戒治執行完畢後再施用毒品之時間為九十
    二年十月初某日，雖係在毒品危害防制條例於九十三年一月九日修正公布施行前
    ，然其施用第一級毒品海洛因行為連續至九十三年四月二十二日，施用第二級毒
    品安非他命行為則連續至九十三年四月二十日，其施用毒品行為之終了既在該條
    例修正公布施行後，自無行為後法律變更可言，應適用修正後之毒品危害防制條
    例第十條第一項、第二項規定處斷。核被告甲○○所為，係犯毒品危害防制條例
    第十條第一項、第二項施用第一、二級毒品罪。其因施用而持有海洛因、安非他
    命之低度行為，為施用之高度行為所吸收，均不另論罪。被告先後多次施用海洛
    因、安非他命犯行，時間緊接，犯罪構成要件相同，顯均係基於概括犯意為之，
    均應依連續犯之規定各論以一罪，並分別加重其刑。起訴書之犯罪事實僅記載被
    告於九十二年十一月十五日上午九時許回溯前七十二小時內某時施用海洛因及安
    非他命各一次，而未敘及其餘犯行，惟被告其餘之施用犯行與前開已起訴之犯罪
    事實，均具連續犯之裁判上一罪關係，為起訴效力所及，本院自應併予審理。被
    告所犯之上開二罪，犯意各別，行為互殊，應予分別論罪，合併處罰。爰爰審酌
    被告長期施用毒品對於本身及家庭均造成相當之危害，及其犯罪之動機、目的、
    手段、方法、犯後態度等一切情狀，分別量處如主文所示之刑，並定其應執行刑
    。
三、扣案之海洛因八包（合計淨重○．九三公克，合計包裝重一．八二公克）係第一
    級毒品，應依毒品危害防制條例第十八條第一項前段之規定，沒收銷燬之，另扣
    案之針筒二支、吸食器一個，分別係被告所有供施用毒品海洛因、安非他命犯罪
    所用之物，業據其供明在卷，應依刑法第三十八條第一項第二款之規定宣告沒收
    。
據上論斷，應依刑事訴訟法第二百七十三條之一第一項、第二百九十九條第一項前段
，修正後毒品危害防制條例第十條第一項、第二項、第十八條第一項，刑法第十一條
前段、第五十六條、第五十一條第五款、第三十八條第一項第二款，判決如主文。
本案經檢察官莊啟勝到庭執行職務。
中      華      民      國      九十三    年    五    月      二十八    日
                                      臺灣屏東地方法院刑事第五庭
                                          法  官   楊文廣
右正本證明與原本無異。
如不服本判決應於收受本判決後送達後十日內向本院提出上訴書狀，其未敘述上訴理
由者，並得於提起上訴後十日內向本院補提理由書狀（均須按他造當事人之人數附繕
本）「切勿逕送上級法院」
                                          書記官   陳月珍
中      華      民      國      九十三    年    五    月      二十八    日
附錄所犯法條：
毒品危害防制條例第十條
施用第一級毒品者，處六月以上五年以下有期徒刑。
施用第二級毒品者，處三年以下有期徒刑。
